【裁判字號】    97,訴,4594
【裁判日期】    971217
【裁判案由】    毒品危害防制條例
【裁判全文】
臺灣板橋地方法院刑事判決              97年度訴字第4594號
公  訴  人  臺灣板橋地方法院檢察署檢察官
被      告  甲○○
上列被告因違反毒品危害防制條例案件，經檢察官提起公訴（九
十七年度毒偵字第六六五四號），被告於本院準備程序進行中，
就被訴事實為有罪之陳述，經本院告知簡式審判程序意旨，並聽
取公訴人及被告之意見後，本院合議庭裁定由受命法官獨任依簡
式審判程序審理，並判決如下：
    主  文
甲○○施用第一級毒品，累犯，處有期徒刑捌月。扣案之第一級
毒品海洛因壹包（驗餘淨重零點零參伍捌公克），沒收銷燬之。
    事  實
一、甲○○前因施用毒品案件，經本院以九十一年度毒聲字第二
    六五九號裁定送觀察、勒戒後，認有繼續施用毒品之傾向，
    復經本院以九十一年度毒聲字第三一三一號裁定令入戒治處
    所施以強制戒治，嗣由本院以九十二年度毒聲字第八七二號
    裁定停止戒治，所餘戒治期間付保護管束，於民國九十二年
    九月二十四日停止戒治付保護管束期滿，視為執行完畢，並
    由臺灣板橋地方法院檢察署檢察官以九十二年度戒毒偵字第
    三六三號為不起訴處分確定。復因施用毒品案件，經臺灣高
    等法院以九十五年度上訴字第九一六號判處有期徒刑一年六
    月確定；另因竊盜案件，先後經本院以九十四年度易字第一
    七五九號、九十五年度易字第五五二號判處有期徒刑九月、
    七月確定，上開三罪嗣經臺灣高等法院以九十六年度聲減字
    第八０六號裁定減刑後定其應執行有期徒刑為一年三月，甫
    於九十六年九月二十七日縮刑期滿執行完畢。詎仍不知悛悔
    ，其明知海洛因係業經公告列為毒品危害防制條例第二條第
    二項第一款之第一級毒品，不得非法持有、施用，詎仍未戒
    除施用毒品習性，復於前揭強制戒治執行完畢釋放後五年內
    ，基於施用第一級毒品海洛因之犯意，於九十七年八月四日
    凌晨某時許（起訴書誤載為九十七年八月二日下午某時許）
    ，在臺北縣三峽鎮○○路四十四巷三十號住處，施用第一級
    毒品海洛因一次。嗣於同日上午九時二十分許，在臺北縣三
    峽鎮○○路三十九號前，因形跡可疑，為警攔檢盤查而查獲
    ，並當場扣得其所有之第一級毒品海洛因一包（驗餘淨重零
    點零三五八公克，起訴書誤載為淨重零點零四公克）。嗣經
    警依法對其採集尿液送驗後，始查悉上情。
二、案經臺北縣政府警察局三峽分局報告臺灣板橋地方法院檢察
    署檢察官偵查起訴。
    理  由
壹、程序事項：
    被告甲○○所犯係死刑、無期徒刑或最輕本刑為三年以上有
    期徒刑以外之罪，亦非屬高等法院管轄第一審之案件，其於
    準備程序中就被訴事實為有罪之陳述，經本院告知簡式審判
    程序之旨，並聽取公訴人及被告之意見後，經本院合議庭認
    為適宜，乃依刑事訴訟法第二百七十三條之一第一項規定，
    裁定由受命法官獨任進行簡式審判程序，先予敘明。
貳、實體事項：
一、上揭犯罪事實，業據被告於本院審理中供承不諱，且被告於
    前揭查獲時地為警依法對其採集之尿液經送請臺灣檢驗科技
    股份有限公司以酵素免疫分析法（EIA）初步檢驗及氣相層
    析質譜儀分析法（GC/MS）確認檢驗結果，確呈鴉片類（嗎
    啡）陽性反應，此有該公司出具之九十七年八月二十六日濫
    用藥物檢驗報告一紙在卷可參（參見偵卷第三二頁，臺北縣
    政府警察局三峽分局原誤植被告尿液檢體編號為：L0000000
    號，後已更正為：L0000000號），又扣案之被告所有疑似第
    一級毒品海洛因白色粉末一包（驗餘淨重零點零三五八公克
    ）經送請交通部民用航空局航空醫務中心鑑驗結果，確含有
    第一級毒品海洛因成分，此有該中心出具之九十七年八月十
    五日航藥鑑字第0974087 號毒品鑑定書一紙在卷可憑（參見
    偵卷第三八頁）。綜上所述，足認被告之自白核與事實相符
    ，應可採為論罪科刑之依據。又被告前因施用毒品案件，經
    本院以九十一年度毒聲字第二六五九號裁定送觀察、勒戒後
    ，認有繼續施用毒品之傾向，復經本院以九十一年度毒聲字
    第三一三一號裁定令入戒治處所施以強制戒治，嗣由本院以
    九十二年度毒聲字第八七二號裁定停止戒治，所餘戒治期間
    付保護管束，於九十二年九月二十四日停止戒治付保護管束
    期滿，視為執行完畢，並由臺灣板橋地方法院檢察署檢察官
    以九十二年度戒毒偵字第三六三號為不起訴處分確定一節，
    有臺灣高等法院被告前案紀錄表一份在卷可參，被告既曾於
    前開強制戒治執行完畢釋放後，五年內再犯本件施用第一級
    毒品海洛因之犯行，即屬毒品危害防制條例第二十三條第二
    項所定「五年內再犯」之情形，自應對其追訴處罰。從而，
    本件事證已臻明確，被告犯行洵堪認定，應予依法論科。
二、核被告所為，係犯毒品危害防制條例第十條第一項之施用第
    一級毒品海洛因罪。被告持有第一級毒品海洛因後，進而施
    用，其持有之低度行為應被其施用之高度行為所吸收，不另
    論罪。又被告前因施用毒品案件，經臺灣高等法院以九十五
    年度上訴字第九一六號判處有期徒刑一年六月確定；另因竊
    盜案件，先後經本院以九十四年度易字第一七五九號、九十
    五年度易字第五五二號判處有期徒刑九月、七月確定，上開
    三罪嗣經臺灣高等法院以九十六年度聲減字第八０六號裁定
    減刑後定其應執行有期徒刑為一年三月，甫於九十六年九月
    二十七日縮刑期滿執行完畢，此有臺灣高等法院被告前案紀
    錄表一份在卷可參，其前受有期徒刑之執行完畢，於五年以
    內故意再犯本件有期徒刑以上之罪，為累犯，應依刑法第四
    十七條第一項規定，加重其刑。爰審酌被告屢犯不改，顯見
    其意志不堅，缺乏勒戒動機，其施用毒品足以導致精神障礙
    、性格異常，甚至造成生命危險，戕害一己之身體健康，惟
    其犯後尚能坦承犯行，態度尚稱良好等一切情狀，量處如主
    文所示之刑。另扣案之第一級毒品海洛因一包（驗餘淨重零
    點零三五八公克），不問屬於犯人與否，均應依毒品危害防
    制條例第十八條第一項前段規定，宣告沒收銷燬之。又盛裝
    前開第一級毒品海洛因之包裝袋一個，參以法務部調查局現
    今所採行之鑑驗方式，包裝袋仍會殘留微量毒品，而無法將
    之完全析離，此有法務部調查局調科壹字第09362396550 號
    函文意旨可資參照，是可認該一個包裝袋與殘留其上之第一
    級毒品海洛因當已無法析離，而均應視為毒品，故應與所盛
    裝之第一級毒品海洛因併予沒收銷燬，附此敘明。至鑑驗所
    耗損之第一級毒品海洛因，既已滅失，爰不另為沒收銷燬之
    諭知，併予敘明。
據上論斷，應依刑事訴訟法第二百七十三條之一第一項、第二百
九十九條第一項前段，毒品危害防制條例第十條第一項、第十八
條第一項前段，刑法第十一條、第四十七條第一項，判決如主文
。
本案經檢察官蘇振文到庭執行職務。
中    華    民    國    97    年    12    月    17    日
                  刑事第六庭    法  官  林家賢
如不服本判決，應於判決送達後十日內，向本院提出上訴狀（應
附繕本），上訴於臺灣高等法院。
                                書記官  林政良
中    華    民    國    97    年    12    月    17    日
附錄本判決論罪科刑法條：
毒品危害防制條例第十條第一項：
施用第一級毒品者，處六月以上五年以下有期徒刑。


司法院資訊處製作；財團法人民間司法改革基金會備份。
